【裁判字號】    92,交聲,61
【裁判日期】    920718
【裁判案由】    違反道路交通管理處罰條例聲明異議
【裁判全文】
臺灣基隆地方法院交通事件裁定                      九十二年度交聲字第六一號
    移 送機 關  交通部公路總局台北區監理所基隆監理站
    異  議  人  甲○○
右列聲明異議人即受處分人因違反道路交通管理處罰條例案件，對於交通部公路總局
台北區監理所基隆監理站民國九十二年三月二十四日所為之處分（原處分案號：基監
字第裁四二－Ｒ00000000號）聲明異議，本院裁定如左：
    主  文
異議駁回。
    理  由
一、原處分機關即交通部公路總局台北區監理所基隆監理站（下稱原處分機關）係以
    ：聲明異議人即受處分人甲○○於民國九十二年一月十一日下午二時三十五分，
    駕駛車牌號碼ＪＵ三--四五二號重型機車，在基隆市○○路十九巷二十號，被警
    以基警交字第Ｒ00000000號通知單舉發「酒後騎機車，經酒精測試酒精
    濃度每公升○．三二毫克」，依據道路交通管理處罰條例第三十五條第一項第一
    款之規定，裁處新臺幣（下同）一萬五千之罰鍰，並吊扣駕駛執照一年。
二、異議人則以：伊當時騎機車至基隆市○○路上商店買酒，並到友人乙○○家中一
    起喝，伊喝完酒從乙○○家中出來，並未騎車，警察就在乙○○家門前逮捕伊，
    伊並未酒後騎機車等語聲明異議。
三、按汽車駕駛人飲用酒類後其吐氣所含酒精濃度成份超過每公升○．二五毫克以上
    者，不得駕車，道路交通安全規則第一百十四條第二款定有明文；再按汽車駕駛
    人駕駛汽車經測試檢定酒精濃度超過規定標準者，處新臺幣一萬五千元以上六萬
    元以下之罰鍰，並當場禁止其駕駛及吊扣其駕駛執照一年，道路交通管理處罰條
    例第三十五條一項第一款亦定有明文。
四、經查，異議人雖辯稱其並未酒後駕車，惟本案現場查獲異議人之員警丁○○到庭
    具結證稱：「（提示舉發通知單，本案是否由你舉發？請描述當天情形？）對，
    是我舉發的，當天是中華路派出所通知我，復旦路有感情糾紛，男方拿了一瓶不
    明液體要找女方，到現場後，報案人說對方已經跑了，在前面復旦路一家自助餐
    廳前，報案人有指出異議人的方向，我們有看到機車的身影，我們開巡邏車去追
    ，但機車一轉彎我們就看不到他，但我們車一轉彎就看到異議人下車，當時有記
    下車號，我們追到現場時異議人正要下車，我們上前盤查，我們問他車上為何有
    鹽酸，且他身上有酒味，因為我們之前就有看到他騎車，就以現行犯把他帶回警
    局，現場路很短，但車子多要注意安全，大約只有七、八十公尺遠，我們確定追
    的是他沒有錯，而且看到他時他正要下車，並未與乙○○在一起喝酒，至於他與
    乙○○如何喝酒我不知道，我們問他有無喝酒，異議人仍否認，後來他又否認騎
    車，但我們現場馬上摸他的機車引擎是熱的，而且我親眼看到他騎車，而且他一
    下車就被我們逮捕，不可能是下車後才喝的。酒測是在派出所做的，他到了派出
    所還到水給他喝，喝完才酒測。」等語明確（詳見本院九十二年五月二十六日訊
    問筆錄），另一名在場之警員王仁儀亦到庭具結證稱：「當時我們接獲丙○○報
    案，說有人騷擾她，我們就到現場處理，我們先到復旦路丙○○上班的地點找丙○○，是巡邏警車先到，我們隨後才到，我不是第一個攔到異議人，我到場時異
    議人已被巡邏警員查獲了，我是有看到異議人騎車轉到復旦路十九巷，但是異議
    人是被巡佐（丁○○）查獲的，詳細情形巡佐才清楚。」等語明確（詳見本院九
    十二年四月三十日訊問筆錄），足見本案異議人係在駕駛機車過程中為警尾隨追
    緝到案，且因警員丁○○聞及異議人身上有酒味，始要求異議人接受酒精測試，
    而酒精測試結果亦高達每公升○．三二毫克，有經異議人簽名確認之酒精測試紀
    錄紙一份在卷為證，是異議人辯稱其並未酒後駕車云云，不足採信。另異議人雖
    聲請傳喚證人乙○○到庭具結證稱：「（九十二年一月十一日在下午二時三十分
    是否在基隆市○○路十九巷二十號與異議人在一起？）有，我們只喝了一杯酒，
    『還未喝完警察就來了』，是喝一瓶五十元的藥酒，警察再帶甲○○去機車旁，
    機車的置物籃上有一瓶鹽酸，警察就叫他去派出所，異議人根本未喝酒開車。」
    等語（詳見本院九十二年五月二十六日訊問筆錄），惟證人乙○○既係異議人之
    好友，且其證稱：「我們只喝了一杯酒，還未喝完警察就來了」一節，顯然與異
    議人當庭陳稱：「我‧‧‧喝完酒後從朋友家中出來，丙○○報警在乙○○家門
    前來抓我」等情不符，證人乙○○之證言不免有偏頗之虞，不足憑信。綜合前情
    研判，本案原處分機關認定異議人酒後駕駛機車，經酒精測試酒精濃度達每公升
    ○．三二毫克，已超過規定標準一節，並無違誤。
五、異議人違規事證明確已如前述，原處分機關依上開道路交通管理處罰條例第三十
    五條第一項第一款之規定，裁處異議人罰鍰一萬五千元，並吊扣駕駛執照一年，
    認事用法並無不合，裁罰亦屬妥適，本件異議人之異議為無理由，自應將其異議
    駁回。
六、據上論斷，應依道路交通案件處理辦法第十九條，裁定如主文。
中      華      民      國    九十二    年      七      月     十八     日
                                    臺灣基隆地方法院交通法庭
                                        法    官  蔡  佳  玲
右正本證明與原本無異。
對於本件裁定如有不服，應於收受送達後五日內，向本院提出抗告書狀，敘述抗告之
理由，抗告於臺灣高等法院。
                                        書 記 官  劉  珍  珍
中      華      民      國    九十二    年      七      月     十八     日


司法院資訊處製作；財團法人民間司法改革基金會備份。
